臺灣桃園地方法院民事裁定
111年度司字第1號
聲  請  人  謝惠敦  
相  對  人  台灣久井有限公司

法定代理人  丁進發  

上列當事人間聲請裁定公司解散事件，本院裁定如下：
    主  文
聲請駁回。
聲請程序費用由聲請人負擔。
    理  由
一、聲請意旨略以：因受疫情影響，相對人產品售量顯著減少，
    且原物料成本大幅上漲，已無利潤足支撐相對人繼續經營，
    且有積欠薪資事實，如繼續經營將使股東權益受損，爰依公
    司法第11條第1 項規定，聲請裁定解散相對人等語。
二、按公司之經營，有顯著困難或重大損害時，法院得據股東之
    聲請，於徵詢主管機關及目的事業中央主管機關意見，並通
    知公司提出答辯後，裁定解散，公司法第11條第1 項定有明
    文。又公司法第11條第1 項所謂公司之經營，有顯著困難云
    者，係指公司於設立登記後，開始營業，在經營中有業務不
    能開展之原因。如再繼續經營，必導致不能彌補之虧損之情
    形而言（最高法院76年度台抗字第274 號裁定意旨參照）。
三、經查：
  ㈠聲請人為相對人股東，有相對人公司變更登記表在卷可稽（
    本院卷第17-18頁），則聲請人自得依公司法第11條第1 項
    規定，聲請裁定解散相對人，合先敘明。
  ㈡依相對人近3 年之營業稅申報資料所示，自109年1月至110年
    12月期間，相對人仍有繳納營業稅，另於申報109年度營利
    事業所得稅時，尚有課稅所得新臺幣76,327元，且相對人於
    109年12月31日之權益總額仍有600,955元，有財政部北區國
    稅局民國113 年3 月3日北區國稅桃園銷字第1112146639號
    函檢附之營業人銷售額與稅額申報書及111年3月3日北區國
    稅三重營字第1110415359號函檢附之108年至109年度營利事
    業所得稅結算申報書損益表、資產負債表及欠稅查詢情形表
    在卷可稽（本院卷第57-77 頁），參以相對人董事丁進發於
    本院訊問時陳稱：相對人目前還有營運等語（見本院卷第81
    頁），足見相對人仍有營業行為且有收入，堪認經營並無顯
    著困難之情事。又聲請人固主張：相對人有積欠薪資事實，
    如繼續經營將使股東權益受損云云，然相對人股東梁喬茵到
    庭陳稱：相對人實際上是由丁進發一個人處理公司業務，目
    前沒有其他員工等語，且丁進發亦陳稱：相對人營業額不大
    ，沒辦理負擔股東薪水，實際參與經營就是聲請人與伊，但
    聲請人已經退休，相對人實際上就是要支付伊薪水等語（見
    本院卷第82頁），足見相對人並無另行僱用員工，僅係未能
    支付報酬予參與經營之股東，而給付股東報酬前，相對人之
    經營既無重大虧損，應如何支付參與經營股東之報酬乙事，
    可由相對人股東會另行決議而求其長久經營，尚無從依此而
    遽認相對人之經營有重大損害之情事。此外，就相對人有何
    在經營中有業務不能開展，如再繼續經營，必導致不能彌補
    虧損之事實，聲請人復未提出任何證據以實其說，揆諸上開
    最高法院判決要旨，其據此聲請解散相對人云云，自屬無據
    。
  ㈢從而，聲請人所主張之上開各項事由，均不符合解散公司之
    要件，本件聲請於法尚有未合，應予駁回。
四、爰裁定如主文。 
中　　華　　民　　國　　111 　年　　3 　　月　　29　　日
                  民事第一庭    法　官　郭俊德
以上正本係照原本作成
如對本裁定抗告，須於裁定送達後10日內向本院提出抗告狀，並
應繳納抗告費新台幣1,000元。
中　　華　　民　　國　　111 　年　　3 　　月　　29　　日
                                書記官　蕭尹吟